臺灣宜蘭地方法院交通事件裁定　　　　 94年度交聲字第107號
移送機關　　交通部公路總局臺北區監理所宜蘭監理站
異　議　人　乙○○
上列異議人因違反道路交通管理處罰條例案件，對於交通部公路
總局台北區監理所宜蘭監理站民國94年6月29日所為之處分（原
處分案號：宜監字第43─Q00000000號），聲明異議，本院裁定
如下：
    主  文
異議駁回。
    理  由
一、按拒絕接受酒精濃度測試之檢定者，處新臺幣（下同）60,
    000罰鍰，並吊銷其駕駛執照，道路交通管理處罰條例第35
    條第3項定有明文。又汽車駕駛人，曾依第35條第3項前段之
    規定吊銷駕駛執照者，三年內不得考領駕駛執照，道路交通
    管理處罰條例第67條第2項復定有明文。
二、移送機關裁決意旨略以：異議人乙○○於民國94年3月30日
    下午11時15分駕駛車牌號碼PPV-696號重型機車，在宜蘭縣
    五結鄉○○路○段，拒絕接受酒精濃度測試之檢定，經警掣
    發宜警交字第Q00000000號舉發違反道路交通管理事件通知
    單舉發，乃以異議人違反前述道路交通管理處罰條例第35條
    第3項款規定之行為，裁處異議人罰鍰60,000元，吊銷駕駛
    執照，三年內禁考。
三、異議意旨略以：異議人於上開時間，因心情鬱悶，獨自前往
    五結鄉某店喝酒解愁，僅喝1罐罐裝啤酒，其後手牽機車返
    家。途中為羅東分局巡邏車發現攔下，兩位警員強拉異議人
    上巡邏車載回公正分駐所。異議人認警員對本事件處理失當
    ，不僅沒有連絡家人知道，而且態度欠佳，並將機車拖往五
    結鄉拖吊場。又異議人罹患憂鬱症多年，罰鍰金額過高，無
    力負擔云云。
四、經查，異議人於94年3月30日下午11時15分駕駛車牌號碼PPV
    -696號重型機車，在宜蘭縣五結鄉○○路○段高架橋下，經
    斯時執行取締酒醉駕車之員警攔檢後，拒絕提出證件，亦拒
    絕接受酒精濃度測試之檢定，在現場費時約30分鐘許，其後
    始由警員帶回派出所，經警依拒絕接受酒測而舉發等情，有
    舉發違反道路交通管理事件通知單1紙在卷可參，復有證人
    即斯時執行職務之警員甲○○於本院調查時證述綦詳。又異
    議人拒絕接受酒精濃度測試之情形，復經警員錄影存證。經
    本院當庭勘驗錄影帶之結果，錄影中顯示異議人與警察爭執
    ，稱他沒有辦法騎車等語。且異議人口齒不清，有酒醉情形
    ，警察有提供飲水與異議人，異議人飲用後，警察要求出示
    證件，異議人翻閱電話簿正要找某人電話，經過5、6分鐘後
    ，異議人仍在翻閱電話簿未提出證件，且口齒不清動作搖晃
    ，經警扶上巡邏車，並要求提供鑰匙，異議人拒絕提供，且
    走出巡邏車與警察爭執。經警再要求提出證件，異議人扔拒
    絕提出，且爭執許久，最後於晚間11時6分許，坐上警車後
    離開，錄影時間約30分鐘等情，有本院勘驗筆錄在卷可參，
    與證人甲○○證述情節相符，是異議人拒絕接受酒精濃度測
    試檢定之事實應堪認定。異議人上開異議理由，為卸責之詞
    ，不足採信。
五、綜上所述，異議人確有拒絕接受酒精濃度測試檢定之違規行
    為。從而，移送機關依道路交通管理處罰條例第35條第3項
    規定，裁處異議人罰鍰60,000元，吊銷駕駛執照，並依同條
    例第67條第2項規定異議人於三年內禁考，核無不合。本件
    聲明異議為無理由，應予駁回。
據上論斷，應依道路交通案件處理辦法第19條裁定如主文。
中　　華　　民　　國　　94　　年　　9 　　月　　30　　日
                    交通法庭  法  官  謝佩玲
以上正本證明與原本無異。
如不服本裁定，應於裁定送達後5日內向本院提出抗告狀。（應
附繕本）
                              書記官  藍友隆
中　　華　　民　　國　　94　　年　　10　　月　　5 　　日
